【裁判字號】    98,簡,212
【裁判日期】    990112
【裁判案由】    動物保護法
【裁判全文】
高雄高等行政法院裁定
                                       98年度簡字第212號
原      告  甲○○
被      告  雲林縣政府
代  表  人  乙○○
上列當事人間動物保護法事件，原告不服行政院農業委員會中華
民國98年6月10日農訴字第0980122989號訴願決定，提起行政訴
訟，本院裁定如下：
    主  文
原告之訴駁回。
訴訟費用由原告負擔。
    理  由
一、按撤銷訴訟之提起，應於訴願決定書送達後2個月之不變期
    間內為之，此為行政訴訟法第106條第1項前段所明定。又按
    訴願文書之送達，除前2項規定外，準用行政訴訟法第67條
    至69條、第71條至第83條之規定，為訴願法第47條第3項所
    明定。而送達不能依前2條規定為之者，得將文書寄存於送
    達地之自治或警察機關，並作送達通知書2份，1份黏貼於應
    受送達人住居所、事務所或營業所門首，1份交由鄰居轉交
    或置於應受送達人之信箱或其他適當之處所，以為送達。前
    項情形，如係以郵務人員為送達人者，得將文書寄存於附近
    之郵政機關，行政訴訟法第73條第1項、第2項定有明文。故
    訴願法就訴願文書之送達方式，雖無關於寄存送達之規定，
    惟依該法第47條第3項準用行政訴訟法第73條規定結果，訴
    願文書若有不能依行政訴訟法第71條、第72條規定為送達之
    情形，即得依行政訴訟法第73條規定之方式為寄存送達。
二、本件原告於民國97年12月28日在雲林縣西螺鎮○○○路夜市
    所經營之蛇攤，宰殺蛇類之行為，涉嫌違反動物保護法第13
    條第1項第1款之規定，經被告依同法第30條第1項第5款規定
    ，以98年3月6日府家防（5）字第0983400038號裁處書對原
    告裁處新台幣（下同）15,000元之罰鍰，原告不服，提起訴
    願，亦遭行政院農業委員會98年6月10日農訴字第098012298
    9號訴願決定駁回，乃向本院提起撤銷訴訟，主張訴願決定
    書寄存於虎尾郵局後，其於98年9月25日始至該郵局領取，
    故其於98年10月1日向本院提起本件撤銷訴訟，並未逾期等
    情，有裁處書、訴願決定書及起訴狀（內附原告向虎尾郵局
    領取訴願決定書之證明文件）附卷可稽。惟查，本件訴願決
    定書訴願決定機關係採郵務送達方式以郵務人員為送達人；
    而郵務人員係於98年6月12日至原告「雲林縣虎尾鎮○○里
    ○○鄰○○路40號6樓」住所為送達時，因未獲會晤原告本人
    亦無受領文書之同居人、受僱人或應送達處所之接收郵件人
    員，乃將訴願決定書寄存於虎尾郵局，並作送達通知書2份
    ，1份黏貼於應受送達人門首，另1份置於受送達人信箱或適
    當位置之寄存送達方式為送達等情，有郵務送達證書附訴願
    卷可稽。如前所述，訴願決定書得依寄存送達方式為送達，
    經本院依職權查詢結果，原告自95年7月5日起即設籍於上址
    ，有原告全戶戶籍資料查詢結果附本院卷可稽；再者，被告
    98年3月6日府家防（5）字第0983400038號裁處書亦係對原
    告上址為送達，並於98年3月11日寄存於虎尾郵局，原告領
    取該裁處書後，旋於同年月26日即經由被告所屬家畜疾病防
    治所提起訴願，且其間原告並無向訴願決定機關陳明變更送
    達處所；又原告於98年10月1日向本院提起本件行政訴訟，
    其起訴狀所載之住所亦為上址等情，有上開裁處書之送達證
    書、原告訴願書及起訴狀等證據附原處分卷、訴願卷及本院
    卷可稽，故訴願決定書對該址送達，並因未獲會晤原告本人
    亦無受領文書之同居人、受僱人或應送達處所之接收郵件人
    員，而以寄存方式為送達，則其寄存送達自屬合法，並於寄
    存時即98年6月12日發生送達之效力，縱使原告於98年9月25
    日始至該郵局領取該訴願決定書，亦不影響上開送達生效之
    效力，故原告前揭主張自非可採，則原告提起撤銷訴訟之期
    間，即應自98年6月13日起算，扣除在途期間5日，至98年8
    月18日（星期二）即已屆滿。原告遲至98年10月1日始具狀
    向本院提起本件撤銷訴訟，有蓋本院收件日期章戳之起訴狀
    信封袋附於本院卷可資憑考，是原告提起本件撤銷訴訟，依
    前揭法條規定，自已逾法定不變期間，顯非合法，應予駁回
    。
三、另本件原告之訴既因起訴逾期而遭駁回，故原告關於原處分
    及訴願決定是否違法之指摘，本院即無再予論述之必要，併
    予明。
四、依行政訴訟法第107條第1項第6款、第104條、民事訴訟法第
    95條、第78條，裁定如主文。
中    華    民    國    99    年     1    月   12     日
              高雄高等行政法院第四庭
                                法官   詹 日 賢
以上正本係照原本作成。
如不服本裁定，應於送達後10日內，向本院提出抗告狀並表明抗
告理由，如於本裁定宣示後送達前提起抗告者，應於裁定送達後
10日內補提抗告理由書（須按他造當事人人數附繕本）。
中    華    民    國    99    年     1    月   12     日
                              書記官   宋 鑠 瑾
附註:
行政訴訟法第235條（第1項、第2項）:
對於適用簡易程序之裁判提起上訴或抗告，須經最高行政法院之
許可。
前項許可，以訴訟事件所涉及之法律見解具有原則性者為限。


司法院資訊處製作；財團法人民間司法改革基金會備份。
